# DUVÁN BALLÉN RODRÍGUEZ SRE & DevOps Engineer

https://www.linkedin.com/in/duva
nballen

duvan.ballen@gmail.com +57 317 765 0612 Medellín, Colombia https://duv0-x.github.io

### PERFIL PROFESIONAL

Tengo la curiosidad incansable de un hacker y la disciplina meticulosa de un sysadmin "old school". Llevo poco menos de 18 años trabajando con servidores GNU/Linux, redes, automatización e infraestructura, y más recientemente como DevOps Engineer y SRE.

Trabajo con stacks modernos usando **Kubernetes**, **Terraform**, **AWS** y monitoreo con herramientas como **X-Ray**, **NewRelic**, **Prometheus**, **Grafana** y **CloudWatch**. También tengo experiencia construyendo pipelines **CI/CD** con **Jenkins**, **CircleCI** y algo de **GitHub Actions**.

He manejado infraestructura crítica (en producción) y no le temo a los incidentes. Me interesan mucho la **trazabilidad**, la **observabilidad** y el **diseño de arquitecturas resilientes en alta disponibilidad**.

Me gusta liderar equipos desde el ejemplo: resolviendo problemas desde el código, los logs, los gráficos de monitoreo, el rendimiento, la eficiencia y la disponibilidad de los servicios.

# **FORTALEZAS**

- > AWS Cloud
- > Kubernetes
- > Terraform
- > CI/CD
- > Python
- > Shell Scripting
- > Github
- > Inglés B1

# **EXPERIENCIA**

#### Gekko INS Ltda.

Administrador de Sistemas 2008 - 2010

Administración y mantenimiento de portales de Internet (administración de bases de datos, mantenimiento de servidores, seguridad, administración de recursos con CPANEL).

### Siscorp de Colombia SAS.

Desarrollador y Administrador de Sistemas 2010 - 2011

Administración de servidores bajo GNU/Linux (Web, Firewall, Proxy, DNS y Zimbra).

Desarrollo en Shell-Scripting sobre servidores GNU/Linux.

Instalación, administración y mantenimiento de sistemas operativos GNU/Linux en servidores Fedora y CentOS.

Instalación, administración y mantenimiento de los tres módulos del sistema de gestión documental PowerFile (Storage, SGD y BPM) en proyectos para Senado y Cámara de Representantes, Ministerio de Educación Nacional, Federación Colombiana de Municipios, Industria de Licores del Valle, entre otros.

Instalación, administración y mantenimiento de Wiki para documentación
de desarrollo.

Instalación, administración de Bug Tracker para reporte de errores de
software.

### Document Express.

Desarrollador y Administrador de Sistemas 2011 - 2012

Administración de servidores bajo GNU/Linux (Web, Firewall, Proxy y DNS).

Desarrollo en Shell-Scripting sobre servidores GNU/Linux.

Instalación, administración y mantenimiento de sistemas operativos GNU/Linux en servidores Ubuntu Server, Debian, Fedora y CentOS.

**Instalación, administración** y **mantenimiento** de los tres módulos del sistema de gestión documental **PowerFile** (Storage, SGD y BPM).

Instalación, administración y mantenimiento de Wiki para documentación
de desarrollo.

Instalación, administración de Bug Tracker para reporte de errores de software.

**Desarrollo en Shell-Scripting** sobre servidores para automatización de tareas.

### Shortcut Solutions SAS.

Desarrollador y Administrador de Sistemas 2012

Desarrollo en Shell-Scripting sobre servidores GNU/Linux.

Administración y mantenimiento de sistemas operativos GNU/Linux en servidores CentOS con Parallels Plesk Panel.

Instalación, administración y mantenimiento de eBD (Framework de Desarrollo). Desarrollo en Shell-Scripting sobre servidores para automatización de tareas.

Implementación de un **Cluster de alta disponibilidad** y **alto rendimiento** para aplicaciones web en producción.

# Ximil Technologies SAS.

Desarrollador y Administrador de Sistemas 2012 - 2013

Desarrollo en Shell-Scripting sobre servidores GNU/Linux.

Administración y mantenimiento de sistemas operativos GNU/Linux en servidores CentOS, Red Hat y Ubuntu Server.

Instalación, administración y mantenimiento de plataformas desarrolladas por la empresa.

**Desarrollo en Shell-Scripting** sobre servidores para automatización de tareas y backups.

Desarrollo web PHP5+CSS sobre CMS Joomla para portales de DIMAR.

Implementación de la infraestructura de correo electrónico sobre Zimbra para la Armada Nacional de Colombia.

**Elaboración de manuales** de instalación de plataformas desarrolladas en la empresa.

#### OpenBox Ltda.

Ingeniero de Infraestructura
2013 - 2014

Desarrollo en Shell-Scripting sobre servidores GNU/Linux.

Administración y mantenimiento de sistemas operativos GNU/Linux en servidores CentOS, Red Hat, Ubuntu Server, Debian, Endian, PfSense (BSD), entre otros.

Instalación, administración y mantenimiento de plataformas de virtualización como VMware y KVM, de seguridad como pfSense, Endian, IPcop, SonicWall, de plataformas de correo electrónico como Zimbra, Postfix, Amavis, Dovecot, de telefonía como Elastix, entre otros.

**Desarrollo en Shell-Scripting** sobre servidores para automatización de tareas y backups.

# Ingenews S.A.S.

Ingeniero de Infraestructura y Desarrollo
2014 - 2015

Administración y mantenimiento de sistemas operativos GNU/Linux en servidores CentOS, Red Hat, Ubuntu Server, Debian, Endian, PfSense (BSD), entre otros.

**Desarrollo en Shell-Scripting** sobre servidores para automatización de tareas y backups.

Investigación y desarrollo de nuevas tecnologías a medida.

#### Zürich de Occidente S.A.

Administrador de Infraestructura y posteriormente Director de Infraestructura

2015 - 2018

Administración y mantenimiento de sistemas operativos GNU/Linux en servidores CentOS, Red Hat, Ubuntu Server, Debian, entre otros.

Administración y mantenimiento de servidores/clusters de aplicación JBoss, Glassfish, Payara sobre servidores CentOS, Red Hat, Ubuntu, Debian, entre otros.

Administración de servicios de diferentes servicios como Nginx, Apache, MySQL, PostgreSQL ,Zimbra, Fortigate, SonicWall, Jenkins, repositorios GIT, docker hub, sistemas de copias de seguridad, entre otros.

Administración y mantenimiento de plataformas de virtualización como VMware vSphere, Administración y mantenimiento de servicios desplegados en Azure y Amazon como bases de datos, balanceadores de carga, servicios de storage, entre otros.

**Planeación y ejecución de proyectos sobre Swarm** - Montajes, Administración, mantenimiento y despliegues sobre Docker Swarm.

#### Alkanza S.A.S.

DevOps Engineer 2018 - 2019

Montaje, administración y mantenimiento de clusters Kubernetes.

Administración de Infraestructura en la nube en Amazon AWS. Despliegue de infraestructura autoescalable y resiliente, despliegue de infraestructura con cloudformation.

Administración y montaje de Jenkins. Elaboración de jobs para despliegues en Kubernetes, tareas en bases de datos o elaboración de jobs para pruebas de software automatizadas.

#### Lulo Bank S.A.

SRE/DevOps Engineer Mayo 2021 - Presente

Diseño, montaje, administración, automatización y mantenimiento de infraestructura autoescalable y resiliente en AWS usando servicios como EKS, ECS, EC2, S3, SQS, EventBridge, Cognito, DynamoDB, Lambda, API Gateway, Elasticache, entre otros. Todo esto versionado en Github usando IaC con Terraform.

CI/CD y automatización de despliegue de infraestructura y microservicios con CircleCI.

Observabilidad, trazabilidad y monitoreo usando herramientas como X-Ray, NewRelic, Prometheus, Grafana y CloudWatch.

Lidero un equipo de DevOps y SRE en el proyecto Lulo X.

# **ESTUDIOS**

#### **SECUNDARIA**

• Colegio San Agustín, 2003.

### **UNIVERSITARIOS**

Aunque no cuento con un título universitario, he cursado varios semestres en instituciones de educación superior, fortaleciendo mi conocimiento técnico y teórico, especialmente en áreas de sistemas, electrónica y filosofía:

• Ingeniería Electrónica - 6 semestres

Escuela Colombiana de Ingeniería Julio Garavito

• Ingeniería de Sistemas - 4 semestres

Politécnico Grancolombiano

• Filosofía - 2 semestres

Universidad Nacional Abierta y a Distancia (UNAD)

Este recorrido académico, junto con mi fuerte compromiso autodidacta, mi participación en comunidades de software libre y grupos de investigación, ha complementado mi experiencia profesional y técnica.

### **ESTUDIOS COMPLEMENTARIOS**

- Cloud SRE Engineer en AWS
- Especialista en Arquitectura Cloud AWS Solutions Architect Associate
- Programming for Everybody (Getting Started with Python)
- <u>Using Python to Access Web Data</u>
- Python Data Structures